最高法院刑事裁定　　　　　　　一○○年度台抗字第八○四號
抗　告　人　經增泰
上列抗告人因誣告案件，不服台灣高等法院台南分院中華民國一
００年八月二十四日駁回聲請再審之裁定（一００年度聲再字第
九０號），提起抗告，本院裁定如下：
    主  文
抗告駁回。
    理  由
本件原裁定以聲請意旨略稱：抗告人經增泰前經原審法院以民國
九十八年度上更(一)字第二五八號刑事判決判刑確定，嗣發現該案
九十九年二月三日審判筆錄中證人張順德之證詞，足證告訴人（
即抗告人）未對被告（指丁俊仁等四人）提出傷害、毀損告訴，
既無積極之誣告行為，自與誣告罪之成立要件不符。該項新證據
足以動搖原確定判決，而為受判決人（即抗告人）有利之判決。
爰依刑事訴訟法第四百二十條第一項第六款聲請再審云云。惟有
罪之判決確定後，因發現確實之新證據，固得依刑事訴訟法第四
百二十條第一項第六款為受判決人之利益聲請再審。所謂「發現
確實新證據」，必該證據係於判決確定前因未經發現不及調查斟
酌，至其後始行發現者而言；倘其證據成立在判決確定後或於判
決確定前為聲請人所明知，即非所謂發現之新證據，以之聲請再
審，自非法之所許。又所謂「確實之新證據」，固非以絕對不須
經過調查程序為條件，但必須可認為確實足以動搖原確定判決而
為受判決人有利之判決者為限，倘受判決人因對有利之主張為原
審所不採，事後提出證明，以圖證實在原審前所為有利之主張為
真實，據以聲請再審，該項證據既非判決後所發見，顯難憑以聲
請再審。經查抗告人提出原審法院更一審九十九年二月三日審判
筆錄內證人張順德之證詞，以為新證據。但該項證詞於原判決時
已存在卷內，並於審判程序經提示卷證而為調查辯論，復經原判
決予以論斷。揆諸上開說明，自非確實之新證據。況經調閱全案
卷證，另案之告訴人（即抗告人）於九十六年四月二十六日偵訊
時，復向檢察官表示要告丁俊仁、李全欽、宋貴蘭、黃國峰毀損
等罪明確（見台灣台南地方法院檢察署九十六年度偵字第三八二
三號卷第四十三頁）。抗告人竟以張順德之證詞，認未對丁俊仁
等提出告訴，而聲請再審，為無理由。因而駁回再審之聲請，經
核於法尚無不合。抗告意旨仍執陳詞，並以原確定判決，並無對
張順德證詞之論述記載，即係與「嶄新性」要件相符之新證據云
云，指摘原裁定違背法令，難認有理由，應予駁回。
據上論結，應依刑事訴訟法第四百十二條，裁定如主文。
中    華    民    國  一○○  年    十    月    五    日
                      最高法院刑事第四庭
                          審判長法官  洪  文  章  
                                法官  王  居  財  
                                法官  郭  毓  洲  
                                法官  韓  金  秀  
                                法官  沈  揚  仁  
本件正本證明與原本無異
                                      書  記  官  
中    華    民    國  一○○  年    十    月    六    日
                                                     ｍ